【裁判字號】    89,易,5003
【裁判日期】    900329
【裁判案由】    竊盜
【裁判全文】
臺灣高雄地方法院刑事判決                        八十九年度易字第五三號
    公  訴  人  臺灣高雄地方法院檢察署檢察官
    被      告  乙○○
    被      告  甲○○
右列被告因竊盜案件，經檢察官提起公訴（八十九年度偵字第二二八三八號），本院
判決如左：
    主  文
乙○○、甲○○共同竊盜；甲○○，累犯，處拘役伍拾伍日，乙○○處拘役伍拾日，
如易科罰金均以佰元折算壹日。
    事    實
一、乙○○曾於民國八十四、八十五年間，二次因施用毒品案件，分別經法院判處有
    期徒刑三年二月、三年十月，經合併接續執行，於八十八年三月廿四日假釋，現
    仍在保護管束中；甲○○則曾於八十一年間，因施用毒品案件，經法院判處有期
    徒三年一月，於八十四年十一月十三日執行完畢。二人均不知警惕，竟基於意圖
    為自己不法所有之犯意聯絡，於八十九年九月十一日下午七時廿五分許，由甲○
    ○騎乘車牌號碼ＧＳＰ－四二五號重機車，後載乙○○，在高雄縣鳳山市○○○
    路二一八號丙○○○○由加油站員工蔡福隆為該機車加油後，甲○○旋即將機車
    停在靠近路邊之加油島旁，並趁加油站員工不注意之際，甲○○騎乘該機車在旁
    把風等候，由乙○○下手竊取加油站內以塑膠盤盛裝之硬幣新臺幣（下同）九百
    九十七元。得手後，乙○○即坐上在旁把風等候甲○○所騎乘之機車逃逸。嗣因
    行竊時為加油站員工方儷倩發現記下車牌號碼後循線查獲。
二、案經高雄縣警察局鳳山分局報告臺灣高雄地方法院檢察署檢察官偵查起訴。
    理  由
一、訊據被告乙○○矢口否認有何前開竊盜犯行，被告甲○○，固坦承於前開時、地
    ，有竊取加油站硬幣之犯行，惟亦否認有與被告乙○○二人共同竊盜之情。被告
    乙○○辯稱：是被告甲○○一人所竊，當時係伊騎乘機車搭載被告甲○○，加完
    油後，被告甲○○叫伊在旁稍候，伊並不知被告甲○○行竊之事云云。被告甲○
    ○則供稱：當時確係被告乙○○騎車搭載伊，加完油後，伊臨時起意竊取加油內
    硬幣，並叫被告乙○○在前方等候，他雖然未問伊要做何事？但當時他離我有一
    、二十公尺遠，他對我下手行竊之事並不知情云云。但查，被告乙○○於警訊時
    警員告知加油站員工指認其係當時ＧＳＰ－四二五號重機車所後載並下手竊取加
    油站內硬幣之人事實時，其仍辯稱：「我於八十九年八月十五日在重仁骨科醫手
    術人工關節置換術，於同年月廿五日出院，我因右大腿開刀，我根本無法走路，
    那不是我本人。」云云，又供稱：「甲○○經常向我借機車，我記得八十九年九
    月十一日下午四時許，他有借機車，直至當天晚上九時許，他才將該車騎還我本
    人。」云云，惟其後於偵查中，始坦承當時有與被告甲○○共同騎乘機車至加油
    站之事實，足認被告乙○○於警訊時所辯，已有不實之情事。再查，證人蔡福隆
    於偵訊中證稱：「我在幫他們加油，一個牽車，一個在旁邊，加完油付錢後偷的
    ，因為我們有三個加油安全島，他們在最裏面安全島加油，加完後，他們二人騎
    到最外安全島，趁我們不注意時偷。」等語，其另證稱：他們偷時我並未看到，
    但進加油站時，係甲○○騎車等語。其於警訊時亦證稱：「前騎者高約一百七十
    公分左右，頭戴半罩式白色安全帽，著深色衣褲，後載者，身高約一百七十公分
    左右，頭戴半罩式黑色安全帽，著淺色衣褲，腳部好像有受傷行動不便。」等語
    。另證人方儷倩於偵查中證稱：「當時我在裏面幫忙加油，我看到他們人站在加
    油安全島，車子停下來，坐在後座之人把整盤放硬幣之盤子全拿走，當時我看到
    他們二人站在放錢之盤子旁，好像在觀察我們有無在看他們，騎走後，我記下他
    們車牌。」等語，其另證稱：偷錢的人是坐在後座，腳行動不方便之人，他拿著
    盤子慢慢走，騎車的當時在安全島旁邊，再往前點，拿錢者與其距離約二公尺左
    右等語，而被告乙○○與甲○○二人確於當時共乘機車在丙○○○○加油，除為
    被告二人所不否認外，並有加油站監視器所拍攝之錄影帶翻拍之照片二張附卷可
    稽，雖據該照片尚無法辨認當時係誰騎乘搭載誰之事實，但被告乙○○於八十九
    年八月十五日手術行人工關節置換術，於同年月廿五日始出院，此業為被告乙○
    ○所自承，且有重仁骨科醫院診斷證明書一紙附卷可證，足認被告乙○○於當時
    確有行動不便之情，此一明顯特徵，二證人當時應無誤認之可能，前開所證應可
    採信，再參諸雖非被告甲○○下手行竊但其卻自承下手行竊之事實及證人方儷倩
    前開證稱：當時騎車者與下手行竊者距離僅二公尺，行竊前二人並有觀察加油站
    員工是否注意之情事等語，及警訊時被告乙○○尚且否認當時曾與被告甲○○共
    乘機車至加油站加油而企圖掩飾之事實，足認被告二人確有把風及下手行竊之共
    同竊盜犯行，被告乙○○所辯，不足採信，被告甲○○所供，則應係迴護被告乙
    ○○之詞，亦不足採信。是本件事證明確，被告二人犯行，洵堪認定。
二、核被告二人所為，均係犯刑法第三百二十條第一項之竊盜罪。其行竊時由被告甲
    ○○把風，被告乙○○實施竊盜行為，其二人間有犯意之聯絡及行為之分擔，為
    共同正犯。末查，被告甲○○曾因施用毒品案件，經臺灣高等法院高雄分院判處
    有期徒刑三年一月，並於八十四年十一月十三日執行完畢，此有臺灣高雄地方法
    院檢察署被告甲○○之刑案資料查註紀錄表在卷可憑，其於五年以內再犯上開法
    定本刑為有期徒刑以上之罪，為累犯，應依刑法第四十七條規定，加重其刑。爰
    審酌被告二人之犯罪動機、目的，及所竊取財物之金額為九百九十七元，尚非鉅
    大及其二人犯罪後之態度等及其他一切情狀，量處如主文所示之刑，並均諭知易
    科罰金之折算標準。
據上論斷，應依刑事訴訟法第二百九十九條第一項前段，刑法第二十八條、第三百二
十條第一項、第四十七條、第四十一條第一項，罰金罰鍰提高標準條例第一條前段、
第二條，判決如主文。
本案經檢察官王啟明到庭執行職務。
中      華      民      國    九十      年      三      月    二十九    日
                              臺灣高雄地方法院刑事第六庭
                                      法  官  邱  明  弘
右正本證明與原本無異。
如不服本判決，應於判決送達後十日內，向本院提出上訴狀。
                                      書記官    顏平國
中      華      民      國     九十     年      三      月     三十     日
附錄法條：
刑法第三百二十條第一項
意圖為自己不法之所有或第三人不法之所有，而竊取他人之動產者，為竊盜罪，
處五年以下有期徒刑、拘役或五百元以下罰金。


司法院資訊處製作；財團法人民間司法改革基金會備份。
